臺灣臺中地方法院刑事判決　　　　　　　95年度訴字第1198號
公　訴　人　臺灣臺中地方法院檢察署檢察官
被　　　告　庚○○
　　　　　　　　　　號
選任辯護人　林瓊嘉律師
被　　　告　己○○
選任辯護人　林軍男律師
上列被告等因偽造文書等案件，經檢察官提起公訴（95年度偵字
第4633號），本院判決如下：
    主    文
庚○○共同連續行使公務員明知為不實之事項，而登載於職務上
所掌之公文書，足以生損害於公眾及他人，處有期徒刑壹年拾月
。
己○○共同連續行使公務員明知為不實之事項，而登載於職務上
所掌之公文書，足以生損害於公眾及他人，處有期徒刑壹年陸月
，緩刑伍年，並應向公庫支付新臺幣壹拾萬元。
    犯罪事實
一、緣臺中市立惠文高級中學於民國九十年間創校，庚○○為首
    任校長，負責綜理校務；己○○則於九十年八月一日經由教
    師甄試錄取成為該校專任教師，並兼任教務處註冊組組長，
    負責辦理新生入學調查統計、學生註冊、學生編班、各項學
    生表冊之造報等公務，該二人均係依法令服務於地方自治團
    體所屬機關而具有法定職務權限之公務員。依高中及高職多
    元入學方案第肆點及國立高級中學多元入學招生辦法第二條
    之規定，各高級中學以甄選入學、申請入學、登記分發入學
    等三種方式辦法招生。己○○於九十一年五、六月間，以註
    冊組長身分，承辦臺中市立惠文高級中學九十一學年度申請
    入學業務，並與校長庚○○同為該校招生委員會之成員。報
    名申請入學之學生，填具申請入學報名表，並檢附中投考區
    九十一年國民中學學生基本學力測驗分數通知單、個人獎狀
    後，將資料送交臺中市立惠文高級中學，由己○○初步統計
    成績排序後，將資料送招生委員會審核（計分方式以基本學
    力測驗成績：英文×1.5＋自然×1.5＋數學×1.5＋國文×1
    ＋社會×1＋獎狀核分。若總分相同時，依學力測驗英文、
    數學、國文、自然、社會成績高低依次錄取）。審核結果，
    臺中市立惠文高級中學九十一學年度申請入學招生，共錄取
    一般生張冠倫等一○八名（最低錄取分數為301分）及體育
    績優生趙中豪等二名。己○○隨將申請入學錄取名單上網公
    告，並以臺中市立惠文高級中學九十一年六月十九日惠中教
    字第0910001788號函檢呈「臺中市立惠文高級中學九十一學
    年度申請入學暨體育績優生錄取學生名冊」予臺中市政府教
    育局。惟因上開錄取名單中，有相當數額之學生並未於九十
    一年六月六日表定錄取報到日，辦理報到入學，而產生申請
    入學招生不足情形。依「國立暨臺灣省私立高級中等學校九
    十一年多元入學方案補充規定」第十一條規定，申請入學之
    招生不足餘額，應納入登記分發入學招生名額。詎庚○○竟
    接受學生家長關說，明知黃士豪、林佳伶、李新賢、柯承佑
    等四名學生並非申請入學錄取生，竟於九十一年六月六日至
    同年七月底此期間之某日，在該校教務處，將上開四名學生
    之成績單、畢業證書等文件交付己○○，指示己○○將上開
    四名學生列入申請入學錄取名單內。己○○乃屈承上意，與
    庚○○共同基於行使明知為不實之事項，而登載於職務上所
    掌之公文書之概括犯意聯絡，由己○○交待不知情之實習教
    師，將上開四名學生為申請入學錄取生之不實事項，輸入登
    載於己○○職務上所掌之公務電腦電磁紀錄內，且未將正確
    之申請入學招生不足餘額，提報統合辦理登記分發事宜之統
    一登記分發中心。己○○旋於九十一年八月一日，交接上開
    登載不實錄取事項之電磁紀錄資料予新任註冊組長戊○○而
    行使之，足以生損害於戊○○辦理學生入學業務之正確性。
    己○○並交待戊○○，依上開不實之電磁紀錄資料，製作新
    生入學名冊，致使不知情之戊○○，於九十一年九月間，將
    黃士豪、林佳伶、李新賢、柯承佑四人為經錄取新生之不實
    事項，登載於其註冊組長職務上製作之「臺中市立惠文高級
    中學九十一學年度高中部新生入學名冊」內，並以臺中市立
    惠文高級中學九十一年九月三十日惠中教字第0910002901號
    函呈報該新生入學名冊予臺中市政府教育局，足以生損害於
    戊○○及教育機關對高級中學新生入學管理之正確性。
二、案經法務部調查局臺中市調查站報告臺灣臺中地方法院檢察
    署檢察官偵查起訴。
    理  　由
壹、程序方面：
一、按法院就被告本人之案件調查共同被告時，該共同被告準用
    有關人證之規定，刑事訴訟法第二百八十七條之二定有明文
    。且共同被告應於審判中，依法定程序，到場具結陳述，並
    接受被告之詰問，其陳述始得作為認定被告犯罪事實之判斷
    依據，亦經大法官會議釋字第五八二號解釋在案。惟刑事訴
    訟法第一百八十一條規定：「證人恐因陳述致自己或與其有
    第一百八十條第一項關係之人受刑事追訴或處罰者，得拒絕
    證言」。因此，法院就共同被告本人之案件將其他共同被告
    列為證人而為調查時，如該共同被告合乎上開得拒絕證言之
    規定而拒絕證言時，即無從依人證之法定調查程序為之。又
    刑事訴訟法第一百五十九條之三規定：「被告以外之人於審
    判中有下列情形之一，其於檢察事務官、司法警察官或司法
    警察調查中所為之陳述，經證明具有可信之特別情況，且為
    證明犯罪事實之存否所必要者，得為證據：... 四、到庭後
    無正當理由拒絕陳述者」，被告以外之人（包括證人、鑑定
    人、告訴人、被害人及共同被告等），於審判中到庭如「無
    正當理由」而拒絕陳述時，其在司法警察調查中所為之陳述
    ，即非不得做為證據，此乃傳聞法則之例外規定。則依「舉
    重以明輕」之法理，被告以外之人在審判中到庭如「有正當
    理由」可以拒絕陳述，且該被告以外之人確實明確表達行使
    拒絕證言權，而不願意作證時，其在司法警察調查中所為之
    陳述，如符合前揭規定：「經證明具有可信之特別情況，且
    為證明犯罪事實之存否所必要者」，自有證據能力。本院就
    被告庚○○犯罪部分為調查時，將共同被告己○○列為證人
    ，惟己○○於九十六年四月十日本院審理時，表明行使刑事
    訴訟法第一百八十一條規定之拒絕證言權，拒絕以證人身分
    作證，致本院就被告庚○○犯罪部分調查其他共同被告時，
    未能依證人之法定調查程序為之。而共同被告己○○係實際
    承辦臺中市立惠文高級中學九十一學年度申請入學業務者，
    惟其知悉何人授意將未錄取之學生補登入電腦錄取名單中，
    是其於九十三年七月十三日調查員詢問時所為陳述，為證明
    被告庚○○犯罪部分事實之存否所必要。且觀之詢問過程，
    調查員有提示卷附「臺中市立惠文高級中學九十一學年度申
    請入學暨體育績優生錄取學生名冊」等具體文件予己○○詳
    視作答；且己○○之陳述，除對庚○○不利外，亦有使自己
    陷於共同偽造文書刑事責任之虞，衡情己○○應無故意虛偽
    陳述而使自己及庚○○均陷於罪之可能；況本案尚有證人即
    學生家長乙○○、甲○○，於本院審理時，明確結稱有透過
    臺中市副議長、議員向庚○○關說入學之事實（詳於後述）
    ，故本院認為被告己○○於九十三年七月十三日調查員詢問
    時所為陳述，就認定被告庚○○犯罪事實而言，有證據能力
    。至於被告己○○於檢察官偵訊中所為不利於被告庚○○之
    陳述，因證人依法應具結而未具結者，其證言不得作為證據
    ，刑事訴訟法第一百五十八條之三定有明文，則就認定被告
    庚○○犯罪事實而言，己○○於檢察官偵訊時未依法具結之
    陳述，自應排除其作為證人證言之證據能力。
二、又按被告以外之人（包括證人、鑑定人、告訴人、被害人及
    共同被告等）於檢察事務官、司法警察官或司法警察調查中
    所為之陳述，與審判中不符時，其先前之陳述具有較可信之
    特別情況，且為證明犯罪事實存否所必要者，得為證據，刑
    事訴訟法第一百五十九條之二定有明文。本案證人乙○○、
    甲○○於調查員詢問時，就其等為子關說入學之證詞，與其
    等於本院審理中證述情節大致相符，則與上開條文規定傳聞
    證據例外得採為證據之情形有異，是證人乙○○、甲○○於
    調查員詢問時之證詞無證據能力，應逕以其於本院具結後所
    為之證言為本案認定犯罪事實之證據。
三、臺中市立惠文高級中學九十一年六月十九日惠中教字第0910
    001788號函臺中市政府教育局所檢附之「臺中市立惠文高級
    中學九十一學年度申請入學暨體育績優生錄取學生名冊」，
    及九十一年九月三十日惠中教字第0910002901號函臺中市政
    府教育局所檢附之「臺中市立惠文高級中學九十一學年度高
    中部新生入學名冊」，均為本院依職權向臺中市立惠文高級
    中學、臺中市政府教育局調取之文件，復屬公務員職務上製
    作之紀錄文書，依刑事訴訟法第一百五十九條之四第一款之
    規定，自有證據能力。
貳、實體方面：
一、訊據被告庚○○、己○○對於上述時間各擔任臺中市立惠文
    高級中學校長、兼任註冊組長，及辦理臺中市立惠文高級中
    學九十一學年度申請入學業務等情並不爭執，惟均矢口否認
    有何偽造文書犯行，二人所辯要點如下：
（一）被告庚○○辯稱：(1)惠文高中為九十年八月招生新創學校
      ，且包括國中部與高中部，學校事務比一般學校多二倍，
      一切均待張羅建置，被告為首任校長，負責學校全般營繕
      工程督導、事務用品採購、老師晉用、人事考稽、學生事
      務及入學招生，面對各級民意代表、地方人士、廠商、教
      師、學生家長關心學校事務及爭執處理，因即將屆退（於
      九十三年二月一日退休），對學校事務採分層負責，有關
      工程採購由總務單位負責，有關學校人事由人事單位負責
      ，有關學校教務由教務處負責，學生事務由訓導單位負責
      ，一切均屬草創，無前例可循。(2)九十一年間因工程採購
      、學校人事、教師教學、學生事務、家長反應、各級民意
      代表、地方人士向被告表達關心者眾多，被告均依分層負
      責原則，授權下屬依規定處理，絕無任何違法舞弊之指示
      ，更無偽造文書以毀清譽之舉。(3)被告坦承有轉交各界關
      心信函、文件予各單位負責人員依規定辦理，承辦單位如
      有任何壓力、困難，應向校長反應，不能以個人因素、違
      規作為，於案發後再推諉卸責於校長，所為不實指控，對
      校長誠屬不公云云。
（二）被告己○○辯稱：(1)被告辦理臺中市立惠文高級中學九十
      一學年度申請入學業務，係受教育部及臺中市政府委辦，
      其所辦理之特定事項，雖源於公務機關之委託，而有處理
      之權限，但不能認被告係刑法上之公務員，於辦理委託事
      項時所製作之文書，亦非公文書。(2)本件公訴意旨所指被
      告登載不實事項於電磁紀錄部分，因僅屬內部管理檔案，
      並無製作名義人之簽章或加蓋官防印文，不足以表彰一定
      之製作名義人，故尚未符合刑法偽造文書之「名義性」特
      徵，核其性質，或屬觀念通知，或僅供學校內部參考，並
      不對外生法效意思，尚與刑法所規範之文書有別。(3)法務
      部調查局臺中市調查站調查員就發現本案相關電磁紀錄所
      作之「法務部調查局臺中市調查站會勘紀錄」上載明「於
      註冊組業務用電腦發現九十一年高中部新生入學資料，電
      腦檔仍保存，惟最新修改日期已遭變動為九十四年七月二
      十二日，故無法查知更動林佳玲等學生資料之時間為何」
      ，且被告於九十一年七月底即卸任註冊組長一職，離職後
      接任之人亦有保管電腦檔案之責任，況註冊組業務用電腦
      亦不限註冊組長可以接觸或使用，故無法確定本案登載不
      實之電磁紀錄係被告所為。(4)臺中市立惠文高級中學於九
      十一年九月三十日以惠中教字第0910002901號函呈報「臺
      中市立惠文高級中學九十一學年度高中部新生入學名冊」
      予臺中市政府教育局時，被告業卸任註冊組長一職，故該
      函聯絡人已改為時任註冊組長之戊○○，從而被告並無不
      實登載學籍名冊並持以行使之行為云云。
二、經查：
（一）公立學校係各級政府依法令設置實施教育之機構，具有機
      關之地位，並有行使錄取學生、確定學籍、獎懲學生、核
      發畢業或學位證書等公權力之法定權限。如臺中市立高級
      中學組織規程準則第二條規定：「臺中市立高級中學（以
      下簡稱高級中學）其校名統稱「臺中市立某某高級中學」
      ，置校長一人，承市長之命，兼受臺中市政府（以下簡稱
      本府）教育局之指導監督，綜理校務」，第四條規定：「
      高級中學設教務、學生事務、總務三處及輔導工作委員會
      ；處、會得依下列規定分組辦事：一、教務處：未滿三十
      班者，得設教學設備、註冊、特教、資訊教育組；三十班
      以上者，得設教學、註冊、設備、特教、資訊教育組」，
      第五條規定：「高級中學各處、會分別掌理下列事項：一
      、教務處：各學科課程編排、教學實施、學籍管理、成績
      考查、教學設備、教具圖書資料供應及教學研究、特殊教
      育、新生入學、升學作業、定期考試、教育實驗暨研究發
      展，並與輔導單位配合實施教育輔導等事項」，第六條規
      定：「高級中學得置秘書、主任、組長、幹事、營養師、
      護理師或護士、佐理員、助理員、技佐、管理員、書記。
      其員額編制依臺中市立高級中學員額設置基準規定辦理。
      前項秘書、主任、組長，由校長就專任教師聘兼之」。又
      依臺中市立惠文高級中學九十五年二月二十一日惠中教字
      第0950000186號函附該校九十一年間之教務處組織表所示
      ，註冊組長負責辦理新生入學調查統計、學生註冊、學生
      編班、各項學生表冊之造報等公務。本案被告庚○○為臺
      中市立惠文高級中學校長，負責綜理校務；被告己○○則
      為兼任註冊組長之教師，而非單純基於聘約關係，擔任教
      學研究工作之教師，故被告二人均係依法令服務於地方自
      治團體所屬機關而具有法定職務權限之公務員，其等因職
      務上製作之文書，即屬公文書。又刑法第二百二十條規定
      ：「在紙上或物品上之文字、符號、圖畫、照像，依習慣
      或特約，足以為表示其用意之證明者，關於本章及本章以
      外各罪，以文書論。錄音、錄影或電磁紀錄，藉機器或電
      腦之處理所顯示之聲音、影像或符號，足以為表示其用意
      之證明者，亦同」，本案被告己○○將不實之錄取名單登
      載於職務上所掌之電腦電磁紀錄內（詳於後述），該等電
      磁紀錄足以為錄取學生之證明，復將該等電磁紀錄資料交
      接予下任註冊組長而行使之，而足以彰顯一定之法效意思
      ，是該等電磁紀錄自屬（準）公文書。
（二）查臺中市立惠文高級中學九十一學年度申請入學，定於九
      十一年五月二十九日、三十日報名，同年六月四日放榜，
      同年六月六日錄取報到，錄取計分方式以基本學力測驗成
      績：英文×1.5＋自然×1.5＋數學×1.5＋國文×1＋社會
      ×1＋獎狀核分。若總分相同時，依學力測驗英文、數學
      、國文、自然、社會成績高低依次錄取。該年度申請入學
      經該校招生委員會審核結果，共錄取一般生張冠倫等一○
      八名（最低錄取分數為301分）及體育績優生趙中豪等二
      名，黃士豪、林佳伶、李新賢、柯承佑等四名學生並非申
      請入學錄取生等事實，有卷附臺中市立惠文高中九十一學
      年度申請入學作業要點與時程、臺中市立惠文高級中學九
      十一年六月十九日惠中教字第0910001788號函附之「臺中
      市立惠文高級中學九十一學年度申請入學暨體育績優生錄
      取學生名冊」及黃士豪、林佳伶二人之申請入學報名表（
      李新賢、柯承佑二人則無報名資料）可憑。而該四名學生
      嗣卻得以九十一學年度申請入學錄取生之身分進入臺中市
      立惠文高級中學就讀，此有臺中市立惠文高級中學九十一
      年九月三十日惠中教字第0910002901號函附之「臺中市立
      惠文高級中學九十一學年度高中部新生入學名冊」，及「
      九十一學年度高一學生名冊」（有註明錄取方式為「申請
      入學」，見法務部調查局臺中市調查站調查員於九十四年
      七月二十二日會同臺中市立惠文高級中學註冊組長陳力行
      等人自註冊組業務用電腦內所列印之檔案資料）在卷可資
      佐憑。
（三）關於上開四名學生得以入學就讀之原委，業據被告己○○
      於九十三年七月十三日調查員詢問時供明：臺中市立惠文
      高級中學九十一學年度申請入學之業務是由伊主辦。申請
      入學經錄取後未報到之學生缺額，依規定應提撥至該年度
      大考中心統一辦理登記分發，而當年度缺額並沒有全部提
      撥至大考中心統一辦理登記分發。當時因申請入學錄取生
      未報到之缺額頗多，故校長庚○○於公告錄取名單後，交
      給伊一份成績還不錯的學生名單，要伊全部改為正取生，
      伊雖覺不妥，但在校長壓力下，只得依其交付之名單，將
      申請入學落榜生更改為正取生，而補登入正取生名單，校
      長再個別通知其等補辦報到手續。伊只是依校長指示將其
      交付之未錄取學生名單補登入正取生名冊，但伊並未更改
      學生成績，伊認為校長交辦之學生，校長已同意錄取，其
      成績高低已無所謂，因此伊並不會去更改成績，而該份名
      冊檔案係留在本校教務處註冊組之電腦內等語。己○○復
      於同日檢察官複訊時供稱：伊在調查站所製作之調查筆錄
      所言實在，伊有看過筆錄後才簽名。臺中市立惠文高級中
      學九十一學年度申請入學作業，是在該年度的第一次學測
      結束後，全國會有一個統一的申請入學時間，確實日期伊
      不記得，但是在九十一年七月之前伊擔任組長的時間。報
      到結束後，校長到教務處伊的位置，問伊來報到的人數有
      多少，伊跟校長說報到人數後，校長說還要再錄取五個，
      並把學生的名單交給伊，伊在調查筆錄所指校長交給伊的
      學生名單，應該是校長當時把未錄取學生的成績單或畢業
      證書拿給伊，伊就把資料轉交給實習老師打進電腦內，輸
      入在自己的「申請入學暨體育績優生錄取學生名冊」內等
      語。
（四）參以證人即學生柯承佑之父乙○○於本院審理時明確結稱
      ：柯承佑並未向臺中市立惠文高級中學申請入學，伊有透
      過臺中市副議長丙○○向校長庚○○關說讓柯承佑入學，
      伊並有與伊太太去送柯承佑的資料去學校給校長等語；證
      人即學生李新賢之父甲○○於本院審理時亦明確結稱：伊
      收到李新賢的成績單後，有去找臺中市議員丁○○，丁○○叫伊拿成績單去給校長庚○○，說學生的成績差一點就
      拿成績單去給校長算就好了。之後伊和伊太太林玉純就拿
      丁○○議員親筆簽名的名片及李新賢成績單、畢業證書到
      學校找庚○○，庚○○有說，開學後到學校公佈欄查詢即
      可知道分班狀況，且要李新賢好好讀書，否則其分數不夠
      入學成績，未來可能被當掉留級等語。足徵上開被告己○○供述：庚○○將未錄取學生的成績單或畢業證書拿給伊
      ，指示伊將該等學生列入申請入學錄取名單等語，確有所
      據，並非推諉卸責之詞。
（五）證人即於九十一年八月一日接任被告己○○註冊組長一職
      之戊○○於本院審理時具結證稱：註冊組專用電腦內所留
      存的臺中市立惠文高級中學九十一學年度申請入學錄取名
      單，是在己○○擔任註冊組長時就已經確定了。臺中市立
      惠文高級中學九十一年九月三十日惠中教字第0910002901
      號函附之「臺中市立惠文高級中學九十一學年度高中部新
      生入學名冊」，是伊根據己○○交接的電腦內之資料編造
      的。交接當時己○○有交待伊，到時候將電腦內的錄取學
      生資料列印出來呈報給教育局，伊就照己○○的交代做，
      並沒有參考其他的文件資料等語。可見己○○確有將前述
      登載不實之申請入學錄取名單電腦電磁紀錄，交接予戊○○而行使之，並使不知情之戊○○編造含黃士豪、林佳伶
      、李新賢、柯承佑等四名學生之「臺中市立惠文高級中學
      九十一學年度高中部新生入學名冊」呈報給臺中市政府教
      育局而行使之。被告己○○於本院審理時，辯稱其未登載
      不實之申請入學錄取學生資料於電腦內，及上開高中部新
      生入學名冊係戊○○所造報，與伊無涉云云，顯無可採。
（六）前開論證內容，扣除對被告庚○○而言不具證據能力之共
      同被告己○○於檢察官偵訊時之供詞部分，已足可認定：
      庚○○係接受外界關說，而指示下屬己○○為上述偽造文
      書犯行。庚○○雖辯稱其僅有轉交各界關心信函、文件予
      各單位負責人員依規定辦理，並無任何違法舞弊之指示云
      云。惟如前述，臺中市立惠文高級中學九十一學年度申請
      入學錄取結果明確，且錄取者未辦理報到入學，而產生申
      請入學招生不足之餘額，依「國立暨臺灣省私立高級中等
      學校九十一年多元入學方案補充規定」第十一條之規定，
      應納入登記分發入學招生名額。未報名申請入學或報名而
      落榜之學生，除嗣再依個人實力參加登記分發經錄取入學
      外，「依規定」自無可能再以申請入學錄取生之身分入學
      ，學校承辦人員就此並無任何裁量空間。既然如此，則庚○○將關說學生名單交予承辦人即己○○「依規定」辦理
      ，有何意義？顯然庚○○係授意己○○非法挪用申請入學
      招生不足之餘額，讓經關說之學生得以申請入學錄取生之
      身分入學。故庚○○於本案共犯結構中，為主導犯罪之同
      謀共同正犯，其前開所辯顯係卸責之詞，並不可採。
（七）公訴意旨認除上述黃士豪、林佳伶、李新賢、柯承佑等四
      名學生外，陳履安亦為經被告二人非法安插列入臺中市立
      惠文高級中學九十一學年度申請入學錄取名單，而得以申
      請入學錄取生之身分進入該校就讀。惟查，陳履安九十一
      年第二次基本學力測驗原始總分為229分，有達到臺中市
      立惠文高級中學九十一學年度登記分發錄取標準，且其係
      以「登記分發」而非以申請入學之身分入學就讀，此有陳
      履安等員之二次基本學力測驗成績明細表、臺中市立惠文
      高級中學「九十一學年度學生基本資料」及「九十一學年
      度高一學生名冊」在卷可資佐憑，是本案尚難認被告二人
      有非法安插陳履安以申請入學錄取生之身分入學就讀，附
      予說明。
（八）本案事證甚為明確，被告二人犯行洵堪認定，應依法論科
      。
三、核被告庚○○、己○○所為，均係犯刑法第二百十六條行使
    第二百十三條之公務員明知為不實之事項，而登載於職務上
    所掌之公文書罪。其等利用不知情之實習教師輸入登載不實
    之電磁紀錄，及利用不知情之戊○○造報不實之高中部新生
    入學名冊，為間接正犯。又其等登載不實公文書之低度行為
    ，為行使之高度行為所吸收，不另論罪。庚○○係以自己共
    同犯罪之意思，事先同謀，而由己○○實施犯罪行為，故被
    告二人應為共同正犯。再被告二人行為後，刑法業於九十五
    年七月一日修正公布施行。本案被告二人先後二次行使不實
    登載公文書之犯行，時間緊接，觸犯構成要件相同之罪名，
    顯均係基於概括犯意反覆為之。而修正後刑法業已刪除連續
    犯之規定，比較新舊法之規定，以舊法之規定較有利於被告
    ，自應依刑法第二條第一項前段之規定，適用修正前刑法第
    五十六條之規定，就本案被告二人犯行，均論以連續犯之裁
    判上一罪，並加重其刑。爰審酌被告庚○○身為校長，未能
    秉公處理招生業務，竟接受權貴關說，公器私用，非法安插
    學生進入熱門公立高中就讀，所為對教育招生公平性之侵害
    甚鉅，並排擠一般學子依登記分發入學之名額，其於本案犯
    罪居於主導之地位，犯後卻一再飾詞卸責，態度不佳；被告
    己○○身為註冊組長，未能堅守原則辦理申請入學業務，屈
    承上意違法錄取學生，所為固屬可議，惟其行為時為新進教
    師，懾於校長權勢而為本案犯行，其惡性顯庚○○為輕等一
    切情狀，分別量處如主文所示之刑，以示懲儆。又查被告己○○前未曾受有期徒刑以上刑之宣告，有臺灣高等法院被告
    前案紀錄表在卷可稽，其因一時失慮，致罹刑章，經此偵審
    科刑之教訓後，當知所警惕，信無再犯之虞，本院認其所宣
    告之刑，以暫不執行為適當，故諭知被告己○○緩刑五年，
    並命向公庫支付如主文所示之金額，以啟自新（被告己○○
    行為後，刑法第七十四條緩刑規定亦經修正，並於九十五年
    七月一日施行。但「犯罪在刑法新法施行前，新法施行後，
    緩刑之宣告，應適用新法第七十四條之規定。」最高法院九
    十五年五月二十三日刑事庭第八次會議決議第七點可資參照
    ，故本件應適用新法第七十四條之規定）。
據上論斷，應依刑事訴訟法第二百九十九條第一項前段，刑法第
二條第一項前段、第二十八條、第五十六條（修正前）、第二百
十六條、第二百十三條、第七十四條第一項第一款、第二項第四
款，判決如主文。
中　　華　　民　　國　　96　　年　　5　　月　　9  　　日
                  刑事第十二庭 審判長法  官  莊深淵
                                     法  官  廖慧如
                                     法  官  蔡建興
上正本證明與原本無異。
如不服本判決，應於送達後十日內向本院提出上訴狀（須附繕本
），上訴於臺灣高等法院臺中分院。
                                     書記官  黃英寬
中　　華　　民　　國　　96　　年　　5　　月　　9  　　日
附錄本案論罪科刑法條全文：
刑法第213條（公文書不實登載罪）
公務員明知為不實之事項，而登載於職務上所掌之公文書，足以
生損害於公眾或他人者，處一年以上七年以下有期徒刑。
刑法第216條（行使偽造變造或登載不實之文書罪）
行使第二百十條至第二百十五條之文書者，依偽造、變造文書或
登載不實事項或使登載不實事項之規定處斷。
